【裁判字號】    97,訴,1609
【裁判日期】    970523
【裁判案由】    毒品危害防制條例
【裁判全文】
臺灣板橋地方法院刑事判決              97年度訴字第1609號
公  訴  人  臺灣板橋地方法院檢察署檢察官
被      告  甲○○
上列被告因毒品危害防制條例案件，經檢察官提起公訴（96年度
毒偵字第1594號），因被告為有罪陳述，經本院聽取當事人意見
後，以合議庭裁定，依簡式審判程序獨任審判，判決如下：
    主  文
甲○○施用第一級毒品，累犯，處有期徒刑捌月，扣案之第一級
毒品海洛因殘渣（在塑膠袋參只內，量微無法秤重）應沒收銷燬
之；包含上開海洛因殘渣之塑膠袋參只、注射針筒肆支，均沒收
。
    事  實
一、甲○○前於民國94年間因竊盜案件，經本院以94年度簡字第
    3194號判處有期徒刑4 月確定，又於同年因妨害自由案件，
    經本院以94年度訴字第2623號判處有期徒刑8 月確定，嗣減
    刑為有期徒刑4 月確定，上開二罪接續執行，於96年7 月12
    日縮刑期滿執行完畢，又前因施用毒品案件，經本院以94年
    度毒聲字第2515號裁定送觀察、勒戒後，認有繼續施用毒品
    之傾向，經本院於95年2 月27日以95年度毒聲字第387 號裁
    定令入戒治處所施以強制戒治，於96年2 月26日執行完畢出
    所，並由臺灣板橋地方法院檢察署檢察官於96年1 月7 日以
    96 年 度戒毒偵字第24號為不起訴處分確定。詎其仍不知悔
    改，於上開強制戒治執行完畢後五年內，復基於施用第一級
    毒品海洛因（下稱海洛因）之犯意，於97年1 月29日21時許
    ，在其位於臺北縣土城市○○路135 巷18號5 樓住處，以注
    射針筒之方式，非法施用海洛因一次。嗣於97年1 月30日8
    時許，在上址為警查獲，並扣得其所有之海洛因殘渣袋3 只
    及注射針筒4 支等物。
二、案經臺北縣政府警察局中和分局報請臺灣板橋地方法院檢察
    署檢察官偵查起訴。
    理  由
一、訊據被告甲○○坦承前開犯罪實，而被告於97年1 月29日為
    警所採尿液送臺灣檢驗科技股份有限公司檢驗結果，發現確
    有鴉片類之陽性反應，此有臺北縣政府警察局中和分局毒品
    危害防制條例犯罪嫌疑人姓名代碼對照表、臺灣檢驗科技股
    份有限公司97年3 月11日出具之濫用藥物檢驗報告各1 紙附
    卷可稽，次查，該檢驗中心係先以酵素免疫分析法（ＥＩＡ
    ）篩驗，其尿液中海洛因代謝物嗎啡、安非他命濃度超出檢
    測範圍，再以氣相層析質普儀分析法（ＧＣ／ＭＳ）確認；
    其檢驗方法係以「氣相層析儀」先將物質氣化後，再經分析
    管分離，由於各種物質之沸點及對管柱之吸附力不同，在經
    過檢測器（Detector）測定後，表現出不同之滯留時間（Re
    tension time），以滯留時間來判斷係何種物質；再利用「
    質普儀」為檢測器，將物質撞擊成碎片，記錄其質譜圖。因
    每個化合物之鍵結能力不同，故不同之物質會有其特定之質
    譜圖，因此在物質之判斷上有如指紋之鑑定，在理論上，扣
    除人為因素，其精確度已接近百分之百。此外有第一級毒品
    海洛因殘渣袋3 個及注射針筒4 支扣案可資佐證。足證被告
    前開自白應與事實相符，應予信實。第查，被告有如事實欄
    之前案紀錄，有臺灣高等法院被告全國前案紀錄表在卷可稽
    ，其於強制戒治執行完畢釋放後，5 年內再犯施用第1 級毒
    品之罪，與毒品危害防制條例第23條第2 項之規定相符，殆
    無疑問。從而，本案事證已臻明確，被告犯行洵堪認定，自
    應依法論科。
二、按海洛因係屬毒品危害防制條例第2 條第2 項第1 款所定之
    第一級毒品，是核被告所為，係犯毒品危害防制條例第10條
    第1 項之施用第一級毒品罪。其持有第一級毒品海洛因之低
    度行為，為施用之高度行為所吸收，不另論罪。另被告有如
    事實欄所述之犯罪、科刑及執行紀錄，有前開臺灣高等法院
    被告前案紀錄表在卷可稽，其於5 年內，再犯本件有期徒刑
    以上之上開之罪，係屬累犯，應依刑法第47條第1 項規定，
    加重其刑。爰審酌被告前有施用毒品之前案紀錄，仍再施用
    毒品，非但戕害自我身心健康，敗壞社會風氣，對於社會治
    安亦潛有相當之威脅，兼衡其犯罪之動機、目的、手段，及
    犯後坦承犯行、態度良好等一切情狀，量處如主文所示之刑
    ，以示懲儆。
三、扣案海洛因殘渣（在塑膠袋3 只內，量微無法秤重），係第
    一級毒品，應依毒品危害防制條例第18條第1 項前段規定宣
    告沒收銷燬之。又扣案盛裝上開安非他命之塑膠袋3 只，有
    防制毒品裸露、潮濕及便於攜帶之功能，與扣案注射針筒4
    支，均為被告所有供為本案犯行所用之物，業據其供承在卷
    ，爰依刑法第38條第1 項第2 款之規定併予宣告沒收之。
據上論斷，應依刑事訴訟法第273 條之1 第1 項、第299 條第1
項前段，毒品危害防制條例第10條第1 項、第18條第1 項前段，
刑法第11條前段、第47條第1 項、第38條第1 項第2 款，判決如
主文。
本案經檢察官馬中人到庭執行職務。
中    華    民    國    97    年    5     月    23    日
                  刑事第十八庭  法  官  吳幸娥
以上正本證明與原本無異
如不服本判決應於送達後10日內向本院提出上訴狀
                                書記官  陳靜怡
中    華    民    國    97    年    5     月    23    日
附錄本案論罪科刑法條全文：
毒品危害防制條例第10條
施用第一級毒品者，處六月以上五年以下有期徒刑。
施用第二級毒品者，處三年以下有期徒刑。


司法院資訊處製作；財團法人民間司法改革基金會備份。
